臺灣彰化地方法院民事裁定
110年度司繼字第1451號
聲  明  人  呂維隆  
            呂維政  
            呂月琴  
            呂月惠  
            呂欣怡  

            呂欣寧  
            呂月裡  
上列聲明人聲明拋棄繼承事件，本院裁定如下：
    主  文
聲明駁回。
程序費用新臺幣壹仟元由聲明人負擔。
    理  由
一、按「繼承人得拋棄其繼承權。前項拋棄，應於知悉其得繼承
    之時起三個月內，以書面向法院為之。」民法第1174條第1
    項、第2項定有明文。
二、本件聲明意旨略以：聲明人為被繼承人呂林朕（身分證統一
    編號：Z000000000號）之繼承人，被繼承人於110年5月2日
    死亡，聲明人自願拋棄繼承權，為此具狀聲明拋棄繼承，請
    准予備查云云。
三、查聲明人主張之前揭事實，業據其提出繼承系統表、戶籍謄
    本等件為證，惟被繼承人呂林朕於110年5月2日死亡，聲明
    人呂維隆、呂維政、呂月琴、呂月惠、呂月裡為被繼承人之
    子女，聲明人呂欣怡、呂欣寧為被繼承人之孫為代位繼承人
　　，聲明人均遲至110年9月6日始向本院聲明拋棄繼承，未於
    聲請狀內載明何時知悉被繼承人死亡，亦未提出任何書證供
    本院審酌。本院於110年9月10日通知各聲明人於7日內補正
    何時知悉被繼承人已死亡，聲明人呂維隆、呂維政、呂月琴
　　、呂欣怡、呂欣寧具狀表示於110年5月2日被繼承人死亡時
    即已知悉其死亡之事實，聲明人呂維隆等5人撤回拋棄繼承
    之聲請等語，則呂維隆等5人向本院聲明拋棄繼承，已逾3個
    月之法定期間；聲明人呂月裡於收受上開通知後，逾期迄今
    仍未補正，經查聲明人呂月裡於110年5月5日向彰化○○○○○○○
    ○辦理被繼承人呂林朕之死亡登記，此有彰化○○○○○○○○函、
    死亡登記申請書影本在卷可稽，則聲明人呂月裡最遲於110
    年5月5日即知悉繼承開始，聲明人呂月裡於110年9月6日始
    具狀聲明拋棄繼承，已逾3個月之法定期間
　　；另聲明人呂月惠於收受上開通知後，逾期迄今仍未補正，
    且聲明人呂月惠未於拋棄繼承聲請狀具狀人欄位簽章，亦未
    提出印鑑證明以證拋棄繼承係出於本人之真意，本院於110
    年9月10日通知聲明人呂月惠於通知送達翌日起7日內補正印
    鑑證明，並於拋棄繼承聲請狀之具狀人欄位簽章，前開通知
    於110年9月14日送達聲明人，有送達證書1件附卷可稽，惟
    聲明人呂月惠迄今仍未補正。聲明人呂月惠未於拋棄繼承聲
    請狀具狀人欄位簽章，亦未提出印鑑證明，本院無從認定聲
    明人呂月惠是否確有拋棄繼承之真意，且聲明人呂月惠未提
    出何以逾被繼承人死亡3個月始知悉得為繼承之證據以供釋
    明，難認聲明人呂月惠係在法定期限內聲明拋棄繼承。綜上
　　，聲明人呂維隆、呂維政、呂月琴、呂欣怡、呂欣寧、呂月
    裡聲明拋棄繼承，均已逾3個月之法定期間，其聲明拋棄繼
    承於法不合，均應予駁回；聲明人呂月惠未補正說明其拋棄
    繼承未逾3個月之法定期間，且本院亦無從認定聲明人呂月
    惠是否確有拋棄繼承之真意，聲明人呂月惠聲明拋棄繼承自
    難准許，應予駁回。
四、依家事事件法第97條，非訟事件法第21條第1項前段、第23
    條，民事訴訟法第85條第1項前段，裁定如主文。
五、如對本裁定抗告，須於裁定送達後10日之不變期間內，向本
    院提出抗告狀，並繳納抗告費新臺幣1,000元。
中　　華　　民　　國　　110 　年　　10　　月　　31　　日
                  家事法庭     司法事務官  曾怡華